臺灣高等法院刑事判決
110年度上更一字第158號
上  訴  人  
即  被  告  劉邦誠



                    （另案於法務部○○○○○○○○○○○執行中）
選任辯護人  賴佩霞律師（法扶律師）            
上列上訴人即被告因違反槍砲彈藥刀械管制條例案件，不服臺灣
新北地方法院107年度訴字第912號，中華民國108年2月18日第一
審判決（起訴案號：臺灣新北地方檢察署107年度偵字第5174號
、107年度偵字第25459號），提起上訴，判決後，經最高法院發
回更審，本院判決如下：
    主  文
原判決關於劉邦誠部分撤銷。
劉邦誠犯非法持有可發射子彈具有殺傷力之改造槍枝罪，處有期
徒刑叁年捌月，併科罰金新臺幣捌萬元，罰金如易服勞役，以新
臺幣壹仟元折算壹日。扣案改造手槍壹枝（槍枝管制編號：0000
000000號，含彈匣2個）沒收。
    事  實
一、劉邦誠知悉可發射子彈具有殺傷力之改造槍枝、具殺傷力之
    子彈，分係槍砲彈藥刀械管制條例所列管之槍砲及彈藥，非
    經中央主管機關許可，不得持有，竟基於持有可發射子彈具
    有殺傷力改造手槍及具有殺傷力子彈之犯意，於民國106年4
    月13日前某日，以不詳價錢，向真實姓名年籍不詳之成年男
    子購買如附表一編號1所示可發射子彈具殺傷力之改造手槍1
    枝（槍枝管制編號0000000000號，含彈匣2個），以及如附
    表一編號2至7所示具殺傷力之子彈共計154顆，而非法持有
    上開改造手槍及子彈（下稱本案槍彈）。然其因涉另案，恐
    為警查獲本案槍、彈，而於106年4月13日，在新北市○○區○○
    路000號住家樓下，將如附表所示具殺傷力之改造手槍1枝及
    子彈154顆交付蔡志宗（業經本院判決後，最高法院駁回上
    訴而確定）保管，並自斯時起，承前犯意，以間接方式，與
    蔡宗志共同基於持有前開槍彈之犯意聯絡持有之。
二、嗣劉邦誠於106年4月30日為警查獲如附表二所示另案槍、彈
    （此部分早於本案繫屬至臺灣新北地方法院，下稱新北地院
    以106年度重訴字第23號判決，尚未確定，下稱另案槍彈）
    ，然未向警供出本案槍彈，迄107年1月29日8時10分許，經
    警持新北地院核發之搜索票，在蔡志宗位於新北市○○區○○街
    000○0號2樓居處附屬停車格後方木櫃，執行搜索扣得具如附
    表編號6所示具殺傷力之無底火子彈（尖頭）1顆，復於翌(3
    0)日零時許，徵得蔡志宗同意，以其鑰匙開啟新北市○○區○○
    街00巷0號之4其女友居處大門，並入內搜索該址客廳，自黑
    色沙發旁之白色歌林箱子內，查扣如附表編號1至5、7所示
    之物，始悉上情。
三、案經臺灣新北地方檢察署檢察官指揮內政部警政署刑事警察
    局及桃園市政府警察局中壢分局報告臺灣新北地方檢察署檢
    察官偵查起訴。
    理  由
壹、程序部分：
一、證據能力部分：
　　檢察官及上訴人即被告劉邦誠（下稱被告）對於本院作為得
    心證依據之被告以外之人於審判外陳述，均全部同意作為證
    據，本院審酌各項證據作成時之狀況，認為並無不可信或不
    適當之情事，依刑事訴訟法第159條之5第1項規定，均有證
    據能力。至其餘非供述證據，本院查無有何違反法定程序取
    得之情形，應認俱有證據能力。
二、本案與警方106年4月30日查獲另案槍彈，或已判決確定之本
    院106年度上訴字第144號判決（下稱甲案）所持有如附表三
    所示之槍彈，均非屬同一案件：
    被告雖辯稱本案槍彈與另案槍彈，以及已判決確定之甲案槍
    彈，來源同一，均係向綽號「阿華」之菲律賓華僑陸續同一
    時間買得，應為同一案件云云（本院108上訴1141卷第52至5
    3、175、410、456頁）。惟查：
　㈠被告於另案槍彈案件中稱該案中之槍彈來源及數量如下：
　　⒈於106年5月1日警詢稱：我共有3把槍，尚有2把及8發子彈
      未被警方查獲，其老婆會跟警方聯繫繳槍，此外，沒有槍
      了等語（新北檢106偵13692卷一第80頁）。
　　⒉於106年5月1日偵訊稱：我還有一把金牛座手槍未被警察查
      獲，放在新店住處，會請高芸云（女友，兩人於106年5月
      10日結婚）報繳等語（新北檢106偵13692卷六第24、28頁
      ）。
　　⒊於106年5月1日一審就檢察官聲請羈押訊問時陳稱；還有2
      支在我中正路家裡，我有跟我太太說，如果案發的話就交
      給警方，目前我太太只找到1包，還有1包我會跟檢察官陳
      報藏放地點等語（新北院106聲押212卷第8頁）。
　　⒋於106年6月6日警詢稱：我應該是有3支槍藏放在住家，其
      中2支應該是在床櫃下，另外1支因為105年8至9月間搬家
      ，東西比較亂不知道放哪裡了，而證人高芸云於106年5月
      1日聯絡警方去新北市新店區中正路住家中查獲的1把黑色
      手槍（含彈匣）、2把改造手槍（含彈匣）及3顆子彈，就
      是我之前所說藏放在住家的3把槍，都是我的，這些槍是
      我約2至3年前在中壢向菲律賓籍的阿華購買的，價錢我忘
      記了，這些槍是我棄械投降時請我老婆找出來交給警方的
      ，是我主動要報繳的等語（新北檢106偵13692卷四第306
      頁反面至第307頁反面）　　
　　⒌於106年11月29日一審準備程序稱：我於105年12月至106年
      1月間某日，在桃園市某處向菲律賓籍綽號「阿華」成年
      男子，以新臺幣28萬元買制式手槍1支，以每支3萬元買改
      造手槍3支，子彈是附贈，同時以2萬元買手榴彈，當時「
      總共」拿到150顆子彈等語（新北院106重訴23卷一第355
      頁）。
　㈡觀諸被告上開於另案各次陳述，均未提及同時持有本案槍彈。且其於本案偵訊時稱：我的槍有十幾二十支槍枝都在新北地院審理中，同樣款式槍我有很多支等語（新北檢106偵5174號卷第207頁），與其另案所述亦不相合，所提及購買槍彈之時間，亦與其在本案原審準備程序時陳述購買時點為102年到103年左右等語不同（新北地院107訴192卷一第182頁）。況其於本案原審審判程序時供稱：本案槍枝係自103年起「陸陸續續」所購入等語（新北地院107訴192卷二第17頁），顯非同時購入。參以其於另案為警查獲如附表二編號1至4所示槍彈，加上另透過其不知情之彼時女友高芸云於106年5月1日主動向警方報繳如附表二編號5、3所示可之改造手槍3枝及制式子彈3顆（本院108上訴1141卷第192頁），總共查扣槍枝4支、子彈70餘顆。而於本案查獲之槍枝計有1支、子彈154顆，兩案合計查獲之子彈已達220餘顆、槍枝5支，與其於另案所述當時買槍4支、「總共」拿到150顆子彈等語，亦不相符。難認其於本案改稱兩批槍彈是同時購買、持有云云可採。
　㈢而被告於甲案偵訊時稱：扣案散槍彈是我大約在104年4、5月
    ，去內壢跟「阿宏」買1把散彈槍跟2把短槍，子彈也是那時
    一起買，共花5萬元，另外金牛座手槍，是於上開時間，在
    宜蘭向綽號「展智」的男子購買的，扣案子彈是買槍時，上
    開2人配給我的等語（新北檢104偵20071影卷二第135頁反面
    至136頁、第159頁反面、第161頁反面）。除與本案所陳槍
    彈來源不同外，取得時期亦不相同，而甲案為警查扣如附表
    三所示之槍彈種類，亦與本案查獲之槍彈種類不同，加計前
    開本案及另案查獲之槍彈總和，遠高於被告於本案及另案所
    述槍彈之數量，實難逕認其係同時購入而持有。
　㈣綜上，被告為警查獲其於106年4月13日委託蔡宗志保管之本
    案槍彈，難認與另案或甲案取得槍彈係基於同一持有之犯意
    ，在同時地、向同一人士購得，是以，被告於本案持有槍彈
    之行為，顯係另行起意而應另受評價，不應與先行起訴之另
    案或已判決確定之甲案認屬同一案件，本院自當為實體審理
    並為判決。
貳、實體部分：
一、認定犯罪事實所憑之證據及理由：
  ㈠上揭事實，業據被告於偵查及原審及本院準備程序、審理中均坦承在卷（107偵5174卷第209頁；107訴912卷一第183、314頁；107訴912卷二第17、21至22頁；本院108上訴1141卷第235、467頁；本院110上更一158卷第128、249頁），核與同案被告蔡志宗於原審準備程序、審理中供述相符（107訴912卷一第223頁；107訴912卷二第17頁；本院108上訴1141卷第174至175、235、410、467頁），並有新北地院搜索票1份、內政部警政署刑事警察局107年1月29日搜索扣押筆錄、扣押物品目錄表、扣押物品收據，自願受搜索同意書、內政部警政署刑事警察局107年1月30日搜索扣押筆錄、扣押物品目錄表、扣押物品收據、刑案現場照片（107偵5174卷第47、49至61、63至73、125至132頁）在卷可稽，以及如附表一之槍彈扣案可佐。
  ㈡而扣案槍枝、子彈，經送鑑定結果，認為：
 　 ⒈「一、送鑑子彈8顆，鑑定情形如下：㈠6顆，認均係非制式
      子彈，由金屬彈殼組合直徑約8.9mm金屬彈頭而成，採樣2
      顆試射，均無法擊發，認不具殺傷力。……㈡1顆，認係非制
      式子彈，由金屬彈殼組合直徑約8.9mm金屬彈頭而成，經
      試射，無法擊發，認不具殺傷力。……㈢1顆，認係口徑9mm
      制式子彈，經檢視，彈底發現有撞擊痕跡，經試射，無法
      擊發，認不具殺傷力。……二、送鑑手槍1支（槍枝管制編
      號：0000000000號，含彈匣2個），認係改造手槍，由仿
      半自動手槍製造之槍枝，換裝土造金屬槍管而成，擊發功
      能正常，可供擊發適用子彈使用，認具殺傷力。……三、送
      鑑子彈155顆，鑑定情形如下：㈠120顆，認均係口徑9mm制
      式子彈，採樣40顆試射，均可擊發，認具殺傷力。……㈡1顆
      ，認係口徑9mm制式子彈，經檢視，彈底發現有撞擊痕跡
      ，經試射，可擊發，認具殺傷力。……㈢18顆，認均係非制
      式子彈，由金屬彈殼組合直徑約8.8mm金屬彈頭而成，採
      樣6顆試射：5顆，均可擊發，認具殺傷力；1顆，無法擊
      發，認不具殺傷力。……㈣16顆，認均係非制式子彈，由金
      屬彈殼組合直徑約8.9mm金屬彈頭而成，採樣5顆試射：4
      顆，均可擊發，認具殺傷力；1顆無法擊發，認不具殺傷
      力。……四、送鑑霰彈2顆，認均係口徑12 GAUGE制式子彈
      ，採樣1顆試射，可擊發，認具殺傷力。……」、「八、送
      鑑無底火子彈（尖頭）5顆，鑑定情形如下：㈠4顆，認均
      係非制式子彈，由金屬彈殼組合直徑約8.9mm金屬彈頭而
      成，均不具底火皿，認不具殺傷力。……㈡1顆，認係非制式
      子彈，由金屬彈殼組合直徑約8.9mm金屬彈頭而成，經試
      射，可擊發，認具殺傷力。」有內政部警政署刑事警察局
      107年4月18日刑鑑字第1070012255號、107年8月14日刑鑑
      字第1070056517號鑑定書暨所附影像附卷可按（107偵517
      4卷第155至162、231至238頁）
    ⒉復就未試射之子彈再送鑑定結果，認：「送鑑子彈(含彈殼
      )165顆，其中未試射子彈108顆，鑑定情形如下：㈠4顆(本
      局107年4月18日刑鑑字第1070012255號鑑定書鑑定結果一
      (一))，均經試射，均無法擊發，認不具殺傷力。㈡80顆(
      前揭鑑定書鑑定結果三(一))，均經試射：均可擊發，認
      具殺傷力。㈢12顆(前揭鑑定書鑑定結果三(三))，均經試
      射：10顆，均可擊發，認具殺傷力；2顆，無法擊發，認
      不具殺傷力。㈣11顆(前揭鑑定書鑑定結果三(四))，均經
      試射，均可擊發，認具殺傷力。㈤1顆(前揭鑑定書鑑定結
      果四)，經試射，可擊發，認具殺傷力。」有內政部警政
      署刑事警察局107年7月31日刑鑑字第1070056515號函在卷
      可證。足見扣案改造手槍1支，及口徑9mm制式子彈120顆
      、彈底有撞擊痕跡之口徑9mm制式子彈1顆、由金屬彈殼組
      成直徑8.8mm之非制式子彈15顆(按：由金屬彈殼組合直徑
      約8.8mm金屬彈頭而成之非制式子彈扣案18顆，刑事警察
      局先採樣6顆試射，其中5顆，均可擊發，認具殺傷力；1
      顆，無法擊發，認不具殺傷力；嗣就未試射12顆，均經試
      射，其中10顆，均可擊發，認具殺傷力，另2顆，無法擊
      發，認不具殺傷力，此觀前引之內政部警政署刑事警察局
      107年4月18日刑鑑字第1070012255號鑑定書，以及107年7
      月31日刑鑑字第1070056515號函（107偵5174卷第229頁）
      即明。是此部分殺傷力之子彈共15顆(5+10)，起訴書犯罪
      事實欄誤載17顆，顯係計算錯誤，應予更正)、由金屬彈
      殼組成直徑8.9mm之非制式子彈15顆、無底火子彈1顆（尖
      頭）以及霰彈2顆(以上子彈共計154顆)，均為具有殺傷力
      之改造槍枝、子彈無訛。
  ㈢綜上，被告自白與事實相符，堪予採信。本案事證明確，被
    告犯行堪以認定，應依法論科。　　　
二、論罪：
  ㈠新舊法比較：
    行為後法律有變更者，適用行為時之法律，但行為後之法律
    有利於行為人者，適用最有利於行為人之法律，刑法第2條
    第1項有明文規定。被告行為後，槍砲彈藥刀械管制條例第7
    條、第8條於109年6月10日修正公布，於同年月12日施行。
    修正前第7條原規定：「（第1項）未經許可，製造、販賣或
    運輸火砲、肩射武器、機關槍、衝鋒槍、卡柄槍、自動步槍
    、普通步槍、馬槍、手槍或各類砲彈、炸彈、爆裂物者，處
    無期徒刑或七年以上有期徒刑，併科新臺幣三千萬元以下罰
    金。（第4項）未經許可，持有、寄藏或意圖販賣而陳列第
    一項所列槍砲、彈藥者，處五年以上有期徒刑，併科新臺幣
    一千萬元以下罰金。」；第8條原規定：「（第1項）未經許
    可，製造、販賣或運輸鋼筆槍、瓦斯槍、麻醉槍、獵槍、空
    氣槍或第四條第一項第一款所定其他可發射金屬或子彈具有
    殺傷力之各式槍砲者，處無期徒刑或五年以上有期徒刑，併
    科新臺幣一千萬元以下罰金。（第4項）未經許可，持有、
    寄藏或意圖販賣而陳列第一項所列槍枝者，處三年以上十年
    以下有期徒刑，併科新臺幣七百萬元以下罰金。」修正後第
    7條則規定：「（第1項）未經許可，製造、販賣或運輸『制
    式或非制式』火砲、肩射武器、機關槍、衝鋒槍、卡柄槍、
    自動步槍、普通步槍、馬槍、手槍或各類砲彈、炸彈、爆裂
    物者，處無期徒刑或七年以上有期徒刑，併科新臺幣三千萬
    元以下罰金。（第4項）未經許可，持有、寄藏或意圖販賣
    而陳列第一項所列槍砲、彈藥者，處五年以上有期徒刑，併
    科新臺幣一千萬元以下罰金。」；第8條則規定：「（第1項
    ）未經許可，製造、販賣或運輸『制式或非制式』鋼筆槍、瓦
    斯槍、麻醉槍、獵槍、空氣槍或第四條第一項第一款所定其
    他可發射金屬或子彈具有殺傷力之各式槍砲者，處無期徒刑
    或五年以上有期徒刑，併科新臺幣一千萬元以下罰金。（第
    4項）未經許可，持有、寄藏或意圖販賣而陳列第一項所列
    槍砲者，處三年以上十年以下有期徒刑，併科新臺幣七百萬
    元以下罰金。」依本次修法草案總說明意旨可知，主要立法
    目的在於有效遏止持「非制式槍砲」進行犯罪，認為「非制
    式槍砲」與「制式槍砲」之罪責有一致之必要，故於第4條
    、第7條至第9條增加「制式或非制式」之構成要件，亦即不
    分制式或非制式，凡屬第7條所列各類槍枝型式之槍枝，有
    殺傷力者，概依第7條規定處罰。是「未經許可持有可發射
    子彈具殺傷力之改造（非制式）手槍」犯行，經比較新舊法
    後，修正後應改依第7條第4項規定處罰，其刑罰較修正前規
    定（即原第8條第4項）為重，並無較有利於被告之情形，依
    刑法第2條第1項前段之規定，應適用被告行為時即修正前槍
    砲彈藥刀械管制條例第8條第4項之規定。
  ㈡罪名及罪數：
　  ⒈被告所為，犯修正前槍砲彈藥刀械管制條例第8條第4項未
      經許可持有可發射子彈具有殺傷力之槍枝罪及同條例第12
      條第4項未經許可持有子彈罪。其與蔡志宗間，自106年4
      月13日起至107年1月29日為警查獲止，就持有如附表一所
      示之槍彈，有犯意聯絡與行為分擔，為共同正犯。至於蔡
      志宗寄藏上開具殺傷力槍彈期間，雖於106年7月7日起至
      同年9月4日另案在法務部○○○○○○○○羈押，有卷附本院被告
      前案紀錄表可參，惟上開具殺傷力槍枝、子彈既繼續在蔡
      志宗實力支配中，仍屬犯罪行為之繼續，併予指明。
    ⒉被告以一行為同時非法持有具殺傷力之改造手槍及子彈，
      係以一行為同時觸犯數罪名，為想像競合犯，依刑法第55
      條規定，從一重以槍砲彈藥刀械管制條例第8條第4項非法
      持有可發射子彈具有殺傷力之槍枝罪處斷。起訴書就非法
      持有霰彈2顆部分，雖漏未論及，惟與起訴經論罪科刑之
      持有具殺傷力槍枝部分，有想像競合犯之裁判上一罪關係
      ，業如前述，依審判不可分原則，為起訴效力所及，本院
      自得併予審理。
  ㈢本案不適用刑法第59條之酌量減輕其刑：
　  按刑法第59條規定犯罪之情狀顯可憫恕，認科以最低度刑仍
    嫌過重者，得酌量減輕其刑，此雖為法院依法得行使裁量之
    事項，然非漫無限制，必須犯罪另有特殊之原因、環境、情
    狀，在客觀上足以引起一般之同情而顯可憫恕，認為即予宣
    告法定最低度之刑，猶嫌過重者，始有其適用。而具有殺傷
    力之改造手槍，性質上屬高度危險之物品，非經中央主管機
    關許可，不得持有，以維社會大眾安全，查本案被告除非法
    持有具殺傷力改造手槍1支外，又非法持有具殺傷力之子彈
    共計154顆，對社會治安具有甚大之危害，且被告行為時，
    為智識成熟之成年人，且有多次因槍砲案件為警查獲之經驗
    ，當知持有具有殺傷力之槍彈為重大犯罪，並對他人之生命
    、身體安全構成嚴重之潛在威脅，被告犯罪當時，均無何特
    殊之原因與環境，在客觀上足以引起一般同情，有可憫恕之
    處，自無刑法第59條規定之適用。
叁、撤銷改判之理由及量刑與沒收之說明（劉邦誠部分）：
一、原審以被告罪證明確，予以論罪科刑，固非無見。惟查，被告從不詳時間，迄於106年4月30日14時10分許為警查獲前，持有本案槍、彈部分，所認持有槍彈之期間，已有不同，且未敘明與另案持有槍彈犯行犯意各別，均有未洽。另被告行為後，槍砲彈藥刀械管制條例第7條、第8條業於於109年6月10日修正公布，並自同年月12日施行，本案經新舊法比較後，應適用修正前之規定，原審未及審酌。被告上訴意旨認本案與另案及甲案應為同一案件，並認原審量刑過重云云，雖均無理由，然原審判決既有上開違誤，自應由本院將原審判決關於劉邦誠部分撤銷改判。
二、量刑說明：
　　本院以行為人之責任為基礎，審酌被告前有違反槍砲彈藥刀
    械管制條例等犯罪紀錄，猶無視於法律之禁止，為免遭警查
    扣，詎將本案槍彈委託蔡志宗保管，且於另案於106年4月30
    日為警緝獲時，隱瞞尚間接持有本案槍彈等情，對於人身安
    全、社會治安具有相當程度之潛在危險，且除持有具殺傷力
    改造手槍1支外，又持有具殺傷力之子彈共計154顆，兼衡酌
    其犯罪動機、目的、手段、智識程度、生活情況等情狀，量
    刑併科罰金如主文第二項所示，罰金部分，併諭知易服勞役
    之折算標準。
三、沒收：
  ⒈扣案如附表一編號1所示改造手槍1支（含彈匣2個)屬違禁物
    ，應依刑法第38條第1項規定，宣告沒收。
  ⒉扣案如附表一編號6所示之具殺傷力無底火子彈1顆（尖頭）
    ，以及同表編號2至5、7所示具殺傷力子彈計153顆(含霰彈2
    顆)，業經送鑑試射擊發，剩餘彈頭、彈殼，不再具有子彈(
    霰彈)功能，已非違禁物，爰不予宣告沒收。
據上論斷，應依刑事訴訟法第369條第1項前段、第364條、第299
條第1項前段，判決如主文。
本案經檢察官李宗翰提起公訴，檢察官侯千姬到庭執行職務。
中　　華　　民　　國　　110 　年　　12　　月　　22　　日
                  刑事第十三庭  審判長法　官  洪于智
                                      法　官  黃惠敏
                                      法　官  黃玉婷
以上正本證明與原本無異。
如不服本判決，應於收受送達後20日內向本院提出上訴書狀，其
未敘述上訴之理由者並得於提起上訴後20日內向本院補提理由書
（均須按他造當事人之人數附繕本）「切勿逕送上級法院」。
                                      書記官  傅國軒
中　　華　　民　　國　　110 　年　　12　　月　　23　　日
附錄：本案論罪科刑法條全文
(修正前)槍砲彈藥刀械管制條例第8條
未經許可，製造、販賣或運輸鋼筆槍、瓦斯槍、麻醉槍、獵槍、
空氣槍或第4 條第1 項第1 款所定其他可發射金屬或子彈具有殺
傷力之各式槍砲者，處無期徒刑或5 年以上有期徒刑，併科新臺
幣1 千萬元以下罰金。
未經許可，轉讓、出租或出借前項所列槍枝者，處5 年以上有期
徒刑，併科新臺幣1 千萬元以下罰金。
意圖供自己或他人犯罪之用，而犯前二項之罪者，處無期徒刑或
7 年以上有期徒刑，併科新臺幣1 千萬元以下罰金。
未經許可，持有、寄藏或意圖販賣而陳列第1 項所列槍枝者，處
3 年以上10年以下有期徒刑，併科新臺幣7 百萬元以下罰金。
第1 項至第3 項之未遂犯罰之。
犯第1 項、第2 項或第4 項有關空氣槍之罪，其情節輕微者，得
減輕其刑。
槍砲彈藥刀械管制條例第12條
未經許可，製造、販賣或運輸子彈者，處1 年以上7 年以下有期
徒刑，併科新台幣500 萬元以下罰金。
未經許可，轉讓、出租或出借子彈者，處6 月以上5 年以下有期
徒刑，併科新台幣300 萬元以下罰金。
意圖供自己或他人犯罪之用，而犯前二項之罪者，處3 年以上1
0 年以下有期徒刑，併科新台幣700 萬元以下罰金。
未經許可，持有、寄藏或意圖販賣而陳列子彈者，處5 年以下有
期徒刑，併科新台幣300 萬元以下罰金。
第1 項至第3 項之未遂犯罰之。

附表一：本案槍彈
編號 品項及數量 鑑定文號 1 可發射子彈具殺傷力之改造手槍1枝（槍枝管制編號0000000000號，含彈匣2個） ⑴內政部警政署刑事警察局107年4月18日刑鑑字第1070012255號鑑定書暨所附影像(107偵5174卷第155至162頁) ⑵內政部警政署刑事警察局107年7月31日刑鑑字第1070056515號函(同上卷第229頁) 2 具殺傷力之口徑9mm制式子彈120顆 同上 3 彈底有撞擊痕跡之具殺傷力口徑9mm制式子彈1顆 內政部警政署刑事警察局107年4月18日刑鑑字第1070012255號鑑定書暨所附影像(107偵5174卷第155至162頁) 4 具殺傷力由金屬彈殼組成直徑8.8mm之非制式子彈15顆（起訴書誤載17顆） ⑴內政部警政署刑事警察局107年4月18日刑鑑字第1070012255號鑑定書暨所附影像(107偵5174卷第155至162頁) ⑵內政部警政署刑事警察局107年7月31日刑鑑字第1070056515號函(同上卷第229頁) 5 具殺傷力由金屬彈殼組成直徑8.9mm之非制式子彈15顆 同上 6 具殺傷力之無底火子彈1顆（尖頭） 內政部警政署刑事警察局107年8月14日刑鑑字第1070056517號鑑定書暨所附影像(107偵5174卷第231至238頁) 7 具殺傷力之霰彈2顆 ⑴內政部警政署刑事警察局107年4月18日刑鑑字第1070012255號鑑定書暨所附影像(107偵5174卷第155至162頁) ⑵內政部警政署刑事警察局107年7月31日刑鑑字第1070056515號函(同上卷第229頁) 

附表二：另案槍彈(新北地院106年度重訴字第23號判決上訴中)
編號 品項及數量 備註 1 具殺傷力美國GLOCK廠19C型之制式手槍1枝（含彈匣3個，槍枝管制編號：0000000000號）  2 未擊發之子彈53顆(具殺傷力50顆、不具殺傷力3顆)   3 ⑴具殺傷力之已擊發子彈16顆 ⑵具有殺傷力之子彈3顆 ⑴槍戰現場已擊發 ⑵劉邦誠當時女友高芸云主動交付 4 假美軍手榴彈1只（經鑑識後未發現雷管與炸藥，為仿MK2之假手榴彈）。  5 具殺傷力之改造手槍3枝（各含彈匣1個，槍枝管制編號：0000000000、0000000000號、0000000000號）  

附表三：甲案槍彈(本院106上訴144判決確定）
編號 物品名稱  數量  1 改造散彈槍，由仿散彈槍製造之槍枝（槍枝管制編號0000000000，具殺傷力）  1 枝  2 改造手槍，由仿BERETTA廠84型半自動手槍製造之槍枝（槍枝管制編號0000000000，含彈匣1 個，不具殺傷力）  1 枝  3 改造手槍，由仿半自動手槍製造之槍枝（槍枝管制編號0000000000，含彈匣1個，具殺傷力）  1 枝  4 散彈槍子彈（認均係非制式散彈，由非制式彈殼加裝金屬彈丸而成，採樣1顆試射，無法擊發，認不具殺傷力）  3 顆  5 非制式子彈，由金屬彈殼組合直徑7.9±0.5mm金屬彈頭而成。  4 顆  6 非制式子彈，由金屬彈殼組合直徑7.9±0.5mm金屬彈頭而成，試射後，1顆可擊發，認具殺傷力，1顆無法擊發，認不具殺傷力。  2 顆  7 非制式子彈，由金屬彈殼組合直徑8.9mm金屬彈頭而成，試射後，1顆可擊發，認具殺傷力，另1顆不具底火，認不具殺傷力。  2 顆  8 彈頭（認係非制式子彈，由金屬彈殼組合直徑8. 9mm金屬彈頭而成，經試射，不具底火，認不具殺傷力）  1 顆